臺灣臺北地方法院刑事判決　　　　　　　99年度易字第3725號
公　訴　人　臺灣臺北地方法院檢察署檢察官
被　　　告　張志豪
被　　　告　李萬財
選任辯護人　戴銀生律師
上列被告等因竊盜案件，經檢察官提起公訴（臺灣臺北地方法院
檢察署99年度偵字第24377號、第24203號、第24377號及第26081
號）及移送併辦（100 年度偵字第5 號及第378 號），本院判決
如下：
    主  文
張志豪共同犯攜帶兇器毀越安全設備竊盜罪，累犯，處有期徒刑
壹年肆月。其餘被訴部分無罪。
李萬財共同犯攜帶兇器毀越安全設備竊盜罪，處有期徒刑壹年貳
月；又犯結夥三人攜帶兇器毀越安全設備竊盜罪，處有期徒刑拾
月；又共同犯攜帶兇器毀越安全設備夜間侵入住宅竊盜罪，處有
期徒刑拾月；又犯攜帶兇器毀越安全設備竊盜罪，處有期徒刑壹
年；又犯結夥三人攜帶兇器毀越安全設備竊盜罪，處有期徒刑貳
年。應執行有期徒刑伍年陸月，並應於刑之執行前，令入勞動處
所強制工作年。
    事  實
一、李萬財與張志豪（前因違反毒品危害防制條例、槍砲彈藥刀
    械管制條例、偽證、竊盜等案件，經本院分別判處罪刑後，
    再經本院裁定應執行有期徒刑五年四月，併科罰金新台幣十
    萬元確定，有期徒刑部分經執行後，於民國96年7 月27日假
    釋，於98年5 月2 日因假釋期滿未經撤銷，視為有期徒刑執
    行完畢）共同基於意圖為自己不法所有之竊盜犯意聯絡，於
    99年3 月8 日晚間7 時許至同月20日上午11時40分間之不詳
    時間（無法證明係在夜間侵入），至王炳鎰位於臺北市中山
    區○○○路512 巷32號5 樓住處，共同持客觀上足威脅人生
    命身體而供兇器使用之不詳破壞工具，卸除破壞王炳鎰住處
    鐵門上所附掛之供防盜之用之門鎖後，侵入其內，旋共同下
    手竊取王炳鎰所有之Panasonic 國際牌37吋及32吋液晶電視
    各1 台（價值共約新台幣【下同】六萬元）、HP牌彩色印表
    機1 台（價值約一萬元）、TOSHIBA 牌投影機1 台（價值約
    約三萬元）、DVD 放映機1 台（價值約二千元）、鍋寶牌烤
    箱1 台（價值約三千元）、Panasonic 牌除濕機1 台（價值
    約七千元）、「C.I. BOYS 公仔」約300 個（價值共約十萬
    元）及「Wii 」電視遊樂器及周邊配件（包括「Wii Fit 」
    1 台、遙控手把2 支、方向盤及高爾夫球套件各1 組，總價
    值共約一萬五千元）等財物。嗣王炳鎰於99年3 月20日上午
    11 時40 分許返家時發現遭竊而報警，經警循線查獲上情。
二、李萬財復單獨或與他人共同為下列犯行：
    (一)黃金山案：
      李萬財與另二名真實姓名年籍俱不詳之成年男子結夥，而
      共同基於意圖為自己不法所有之犯意聯絡，於98年12月15
      日凌晨6 時許前之某不詳時間（無法確實認定係在當日上
      午6 時31分日出前之夜間即侵入），至黃金山位於臺北市
      萬華區○○路○ 段261 巷63弄14號2 樓住處，先持客觀上
      足威脅人生命身體得供兇器使用之不詳破壞性工具，剪斷
      破壞該處供防盜用途之鐵門鐵柱後，打開門鎖侵入其內，
      旋在黃金山之子賴皇諭（斯時不在屋內）房間內竊得賴皇
      諭所有之SWATCH牌手錶1 支（價值約二千元）、香水數瓶
      及電動刮鬍刀1 把，嗣在客廳繼續搜括之際，適黃金山於
      當日凌晨6 時許返家，見住處鐵門及大門敞開而覺有異，
      入內後撞見彼三人乃大聲喝斥，彼三人即乘隙逃逸。嗣經
      黃金山報警而循線查獲上情。
    (二)戚慧君案：
      李萬財復與姓名年籍不詳綽號「胖胖」之成年男子，基於
      意圖為自己不法所有之竊盜犯意聯絡，於98年12月27日凌
      晨6 時30分前之夜間某時，至戚慧君位於臺北市中山區○
      ○○路○ 段15之1 號之2 樓住宅，先持客觀上足威脅人生
      命身體得供兇器使用之不詳破壞性工具，剪斷破壞該處供
      防盜之用之鐵門欄杆後，打開門鎖踰越侵入住宅內，旋在
      該址2 樓及3 樓內共同竊得戚慧君及其家人所有之郵冊及
      郵票1 批、不詳數量之酒類飲料、珠寶、金飾及手提包等
      財物，得手後逃逸。嗣經戚慧君報警循線查獲上情。
    (三)黃維禎及馮碧英夫婦案：
      李萬財復基於意圖為自己不法所有之竊盜犯意，於99年3
      月31日凌晨0 時許至當日上午6 時許之間之不詳時間（無
      法確實認定係在夜間侵入），至黃維禎、馮碧英夫婦位於
      臺北市中山區○○○路○ 段183 巷22號7 樓樓頂加蓋房屋
      ，並持客觀上足以威脅人類生命身體得供兇器使用之不詳
      破壞性工具，剪斷破壞該加蓋房屋外側供防盜之用之鐵窗
      隔欄後，侵入其內，旋竊得黃維禎所有之SONY牌攝影機1
      台（型號：DCR-TRV20 、機號：0000000 號）及電鑽1 台
      ，馮碧英則失竊伊所有之LV牌皮包2 個、COACH 牌皮包3
      個、愛迪達牌包1 個、旅行箱2 個及現金3,000 元等財物
      。嗣經黃維禎、馮碧英夫婦報警，經警循線查獲上情。
    (四)郭慶銘案：
      李萬財復與另二名真實姓名年籍俱不詳綽號「水電」及「
      光頭」之成年男子結夥，而共同基於意圖為自己不法所有
      之竊盜犯意聯絡，於99年6 月20日深夜1 時13分許，至郭
      慶銘所經營位在臺北市士林區○○○路○ 段439 巷2 號1
      樓「原舍古董店」（斯時並非住宅或有人居住之建築物）
      ，先持客觀上足威脅人生命身體得供兇器使用之不詳破壞
      性工具，破壞撬開該店側面圍牆上之鐵捲門控制箱後，捲
      起該店側旁之鐵捲門而進入圍牆內，進而再持客觀上足威
      脅人生命身體得供兇器使用之不詳破壞性工具，卸下該店
      側邊之木框門並破壞拆卸釘於內側供防盜之用之木板，踰
      越後侵入其內，旋竊取郭慶銘所有之面額五千元之SOGO太
      平洋百貨公司禮券18張（即共九萬元）、面額一萬元之SO
      GO太平洋百貨公司禮券10張（即共十萬元）、現金三萬元
      、面額二十八萬元與十萬元之支票各1 張、翡翠戒子2 只
      （價值約五萬元）、名片盒1 只、黃楊木材雕刻獅子2 只
      （價值約七千五百元）、古玉佛頭1 個（價值約四千八百
      元）、達摩銅雕1 尊（價值約九千元）、魚銅爐1 個（價
      值約三千九百元）、鍾馗白楊木雕1 尊（價值約九千元）
      、壽山石印石1 個（價值約八千元）、白銅鼻煙壺1 個（
      價值約二千元）、中國信託商業銀行帳號000-000000000
      0000000 號帳戶之金融卡1 張（連同由中國信託商業銀行
      製發之原始密碼單，該密碼尚未經郭慶銘更改）、硯台1
      個、古董鎖具1 批、四方香爐1 只、古董茶壺1 批、銅製
      四大金剛像1 套、銅製福祿壽像1 套及銅製觀音像1 尊等
      財物，得手後逃逸。嗣經郭慶銘報警，經警循線而查獲上
      情。
三、案經王炳鎰訴由臺北市政府警察局移送暨經臺北市政府警察
    局中山分局報告臺灣臺北地方法院檢察署檢察官偵查起訴。
    理  由
壹、有罪部分：
一、各被告之辯解：
    (一)被告李萬財坦認曾於98年12月7 日凌晨某時與綽號「胖胖
      」之成年男子共同至戚慧君住處行竊，惟辯稱僅竊得郵票
      、郵冊及K 金首飾，並未竊得洋酒等酒類飲料、珠寶或手
      提包等物；其餘部分之犯罪事實則一概否認，辯稱：其從
      未與被告張志豪至王炳鎰住處行竊，亦未夥同他人或單獨
      至黃金山、黃維禎與馮碧英夫婦、郭慶銘等人之住處或商
      店內行竊，上開在被害人住處內採得之其DNA 應係他人故
      意栽贓嫁禍，至在其住處搜得之液晶電視及WII 電視遊樂
      器等物，乃其在臺北萬華跳蚤市場所購得，並非行竊而來
      等語。
    (二)被告張志豪坦認曾與被告李萬財共同至上揭王炳鎰住處，
      惟否認有何行竊犯行，辯稱：當天係被告李萬財要我陪他
      去該處找朋友，到了現場大門敞開未鎖，室內也很凌亂，
      又沒見到他的友人，我便要求被告李萬財離開，我在該處
      有喝一瓶由李萬財不知從何處取來的飲料等語。
二、王炳鎰案：
    (一)證人即被害人王炳鎰於警詢中證稱：「我本人於（3 月）
      20日上午11時40分返家時發現位於台北市中山區○○○路
      512 巷32號5 樓住家遭竊。」、「（問：你是否知道行竊
      之時間？何人於何時最後離開現場？）我不知道。是我於
      3 月8 日下午19時許最後離開家。」等語，即王炳鎰之住
      處係在99年3 月8 日晚間7 時許離家後至同月20日上午11
      時40分返家時之間之某時遭竊。王炳鎰又稱：「（問：竊
      盜損失情形如何？）液晶電視Panasonic37 吋及32吋【電
      視】各一台價值六萬元、家庭劇院組一台價值二萬元、HP
      彩色印表機一台價值一萬元、投影機Toshiba 一台價值七
      千元、DVD 放映機一台價值二千元、鍋寶烤箱一台價值三
      千元、除濕機Panasonic 一台七千元、C.I.Boys公仔約三
      百隻價值十萬元、WII 及WII Fit 【電視遊樂器及配件】
      價值一萬五千元。」等語（99年度偵字第24203 號卷第44
      頁）。
    (二)次依卷附臺北市政府警察局中山分局刑案現場勘驗報告所
      示（99年度偵字第23979 號卷第97頁以下），警方在王炳
      鎰遭竊現場扣得之啤酒瓶、礦泉水瓶及菸蒂上均採得人類
      DNA ，經送台北市政府警察局鑑定，確定該啤酒瓶及菸蒂
      上之DNA 與被告李萬財之DNA 型別相符，礦泉水瓶上之DN
      A 則與被告張志豪之DNA 相符，此有卷附台北市政府警察
      局鑑驗書1 紙可查（實驗室案件編號：000000000C38號，
      99年度偵字第23979 號卷第94頁）。
    (三)再以，王炳鎰現固已無法尋得失竊之國際牌電視機及WII
      遊戲機之保證書以確定產品序號，然依偵查卷附警方於99
      年10月16日在被告李萬財位於台北縣三重市○○街7 巷29
      號住處執行搜索時之搜索照片及扣押物品目錄表，警方當
      日在李萬財家中竟搜得與王炳鎰失竊者相同廠牌、外觀、
      規格、配件之國際牌37吋電視機及WII 遊戲機（含搖桿二
      支、方向盤、高爾夫桿套件）各一組，且經王炳鎰於99年
      10 月16 日警詢中辨識後確認為其失竊無誤（99年度偵字
      第24203 號卷第48頁至第49頁）。而被告李萬財於警詢中
      對此「WII 」遊戲機及電視機之來源，先稱係「在今年（
      99 年 ）4 、5 月份在台北市○○街跳蚤市場買的」（99
      年度偵字第24203 號卷第22頁），於本院中則改稱：「這
      是張志豪叫我開車去載的，他說朋友要給他的，要我去幫
      忙搬。」、「時間我忘記了。」、「當時是張志豪他跟我
      報路，我開車。（問：是在民族東路嗎？）好像是。.. .
      我不記得幾樓，應該是頂樓。」、「（當天）就是張志豪
      先上去，他好像跟他的朋友說好，我上去直接搬下來放在
      車上。（問：所以WII 及電視是一起搬的嗎？）是。」、
      「（問：既然是張志豪的朋友要給張志豪，為何最後會在
      你家查扣？）... 他【指張志豪】說要比較便宜的賣我，
      看我要不要，我就想說那時候因為在萬華打電動，有贏，
      我就回答說好。（問：所以WII 及電視是你跟張志豪一起
      去搬來，後來你跟張志豪買下嗎？）是這個意思。」等語
      （本院卷二第191 頁反面至第192 頁反面）；而經被告張
      志豪當庭表示被告李萬財所述不實後（本院卷二第192 頁
      反面），被告李萬財旋改稱：「WII 及電視機我是在廣州
      街買的，這是真的。」（本院卷二第194 頁）、「電視及
      WII 確實是廣州街買的，我本身沒有去過這個地方【指王
      炳鎰住處】」等語（本院卷二第207 頁）。由被告李萬財
      上揭前後反覆矛盾之供述脈絡，可知被告李萬財所述之跳
      蚤市場購入乙情，顯然虛偽不實，不足採信。參以上揭臺
      北市政府警察局DNA 鑑驗報告所示在竊盜現場均發現殘留
      渠2人DNA之煙蒂及礦泉水瓶，由是可證被告李萬財及被告
      張志豪必曾在屋主王炳鎰不知情之情形下入內，否則渠2
      人何有可能遺留殘有自己DNA 之煙蒂及礦泉水瓶於此一與
      自己無任何地緣人脈關係之現場。綜此交互勾稽，可見在
      被告李萬財住處扣得之國際牌電視機及「WII 」遊戲機，
      正係被告李萬財及張志豪2 人，在王炳鎰離家後之99年3
      月8 日晚間7 時許至返家發現失竊時之3 月20日上午11時
      40分間之某不詳時間，共同進入行竊而來。再觀諸警方至
      現場拍攝之鐵門照片，可見鐵門門鎖已遭拆卸，顯然被告
      2 人係將該鐵門門鎖拆卸後方能順利進入屋內。再由照片
      顯示之拆卸痕跡觀之，該門鎖原應以金屬製螺絲緊密附著
      於該鐵門上，非以金屬製成質地堅硬之拆卸工具，不可能
      拆卸此門鎖。換言之，被告2 人至現場行竊時，必攜有此
      以金屬製成質地堅硬而客觀上足以對人類生命身體產生危
      險之拆卸工具到場，並以之將具有防盜安全作用之門鎖拆
      卸後，侵入王炳鎰住家行竊，至堪認定。被告張志豪辯稱
      其係因被告李萬財要求陪同前往該址訪友，終因未遇且見
      現場凌亂故而離開云云，惟此辯詞甚為光怪離奇，亦與常
      理相違，顯係卸責狡辯之詞，自不足採。被告李萬財雖辯
      稱不知為何殘有自己DNA 之菸蒂會遺留該處，懷疑遭人陷
      害云云。惟經訊之被告李萬財，其亦供稱平日未與人結怨
      ，亦想像不到會遭何人陷害等語，可見此亦無非片面卸責
      之詞，毫無足採。
    (五)綜上各節，被告2 人共同於9 年3 月8 日晚間7 時許至3
      月20日上午11時40分間之某不詳時間，攜帶客觀上足對人
      類生命身體產生危險之拆卸工具，將具有防盜安全作用之
      門鎖拆卸後侵入王炳鎰住家竊得上開物品，至堪認定。
二、黃金山案：
    (一)證人即被害人黃金山於本院中證稱：「（問：你如何發現
      失竊？）當天我早上開計程車回來的時候，回到家的時候
      看到家裡亂七八糟的，當時門都沒有關，我開第二道木頭
      門的時候，我看到三個影子，我喊是誰，他們往另一邊沒
      有人的房間躲進去，因為另兩個房間有人在睡覺，另一個
      房間沒有人睡覺，那三個影子就往那個沒有人的房間進去
      ，我就喊誰、誰，後來他們走到沒有人的房間裡面，我就
      一直在喊，他們三個人就衝過來把我推到鐵門，把我壓住
      在鐵門上，然後他們就一個一個跑掉了。（問：你當天早
      上幾時回到家？）大約凌晨六點多。（問：當天家裡還有
      何人？）我太太及女兒。」、「（問：他們三人出來之後
      ，有幾個人壓住你？）有一個人推我往後退，退到我家的
      鐵門，另外兩個人從他後面下樓梯。（問：當時把你推到
      鐵門的人，他推你的時候，他面對你還是背對你？）面對
      我。（問：你有無看清他的面貌？）沒有，因為他推我，
      我一直往後退，我當時太暗了，我沒有直接看他。」、「
      （問：你回到家之後，看到最外側的鐵門的情形如何？）
      是開著的，我以為是我太太忘記關門，我就開木頭門進去
      。（問：那個鐵門有無損壞？）有一個欄杆被剪掉，鎖就
      被打開。（問：欄杆是什麼材質？）白鐵。... 平常只有
      鎖上鐵門，當天也只有鎖上鐵門。（問：你打開木門後，
      看到那三名影子所在位置為何？）都在客廳。... 我一眼
      就可以看出是男生，他給我推到鐵門的時候，也是從我前
      面一個一個過去的。... 二高一矮。高的有比我高一點點
      ，大約180 公分，我身高172.5 公分。... 我知道三個男
      性中，一個矮的比我矮一點點，跟我差不多，那兩個高的
      男性應該是高我半個頭，那兩個高的男性身高有差距，最
      高的比次高沒有高多少，但是都比我高，他們三人體型都
      很壯碩，面貌當時沒有看很清楚，他們都沒有戴帽子、眼
      鏡，比較矮的有戴眼鏡，高的沒有看的很清楚，衣服好像
      都是深色的，我衣服特徵沒有注意到。」、「他們出去後
      ，我到被偷手錶的房間，也就是沒有人睡的房間【按係黃
      金山之子賴皇諭之房間】，也就是他們三人在被我發現後
      跑進去的房間，我看那個房間有被翻過的樣子，就是東西
      原本放置的位置都被更動過。（問：你所說失竊的手錶原
      本放在何處？）放在沒有人睡的那個房間的書桌上。」、
      「我失竊當天我有打電話給我兒子【賴皇諭】，問有無什
      麼東西失竊，清查之後才發現那隻手錶及一些小東西失竊
      。（問：那手錶是何人的？）我兒子的。... 發現失竊當
      時他人在大陸。... 我失竊當天打電話問我兒子，有無東
      西放在該房間裡面，他就要我找有無他的手錶，當時我只
      有知道手錶，他回來之後再清查，發現有些小東西，就是
      香水、電動刮鬍刀，香水他失竊幾瓶我沒有問他，電動刮
      鬍刀失竊一把。」、「（問：你們家除了失竊這支手錶以
      及你兒子後來告訴你的香水及電動刮鬍刀以外，還有無失
      竊其他什麼東西？）沒有。」等語（本院卷二第176 頁至
      第180頁）。
    (二)證人黃金山於本院中固無法明確辨認被告李萬財是否即為
      該3 名竊賊其中之一，惟次依卷附臺北市政府警察局萬華
      分局刑案現場勘驗報告及所附照片（本院卷一第46頁至63
      頁），警方至黃金山住處現場蒐證時，在黃金山住處鐵門
      正外側樓梯口處扣得菸蒂1 只（本院卷一第63頁照片），
      並在該菸蒂上採得人類DNA ，經送台北市政府警察局比對
      鑑定，確定該菸蒂上DNA 與上揭在王炳鎰住處扣得之啤酒
      瓶及菸蒂上採得之人類DN A型別相符，此有卷附台北市政
      府警察局鑑驗書1 紙可查（實驗室案件編號：000000000C
      38號，99年度偵字第2397 9號卷第94頁反面），即係被告
      李萬財之DNA 。由是可證被告李萬財必為當時入內行竊之
      3 名竊賊之一，否則被告李萬財何有可能遺留殘有自己DN
      A 之煙蒂於此一與自己無任何地緣人脈關係之現場。被告
      李萬財雖辯稱不知為何含有自己DNA 之菸蒂會在該處，懷
      疑遭人陷害云云。惟依前述，被告李萬財亦供稱平日未與
      人結怨，亦想像不到會遭何人陷害，可見此無非其片面卸
      責之詞，毫無足採。
    (三)再觀諸警方至現場拍攝之鐵門照片，該鐵門門鎖之正下方
      處金屬欄杆已遭剪斷破壞（本院卷一第54頁、第55頁），
      顯然被告李萬財夥同之竊賊係先將此金屬欄杆剪斷後，再
      自鐵門下方伸手或以工具向上拉開門鎖鎖扣而打開該鐵門
      。此欄杆既以金屬材質製成，則非以金屬製成質地堅硬之
      破壞工具，不可能將之剪斷破壞。由是可見被告李萬財及
      夥同之竊賊當時必攜帶質地堅硬客觀上足對人類生命身體
      產生危險之破壞工具到場，剪斷破壞此鐵門欄杆後侵入屋
      內行竊，此事實至堪認定。
    (四)綜此，被告李萬財夥同另2 名不詳成年男子共3 人，共同
      於98年12月15日凌晨6 時許前之某不詳時間（惟無證據證
      明係在當日6 時31分日出前之夜間即已侵入），共同攜帶
      客觀上足對人類生命身體產生危險之破壞工具，剪斷破壞
      該具有防盜作用之鐵門之欄杆後，侵入黃金山住家竊得上
      開物品，至堪認定。
三、戚慧君案：
    (一)被告李萬財於本院中坦認於98年12月27日凌晨6 時30分前
      之某時，與真實姓名年籍不詳綽號「胖胖」之成年男子，
      共同至戚慧君位於臺北市中山區○○○路○ 段15之1 號之
      2 樓住處，竊得郵冊、郵票以及K 金首飾等物（本院卷二
      第204 頁反面至第206 頁反面），核與證人即被害人戚慧
      君於警詢中證稱：其發現家中遭竊後報案，經清點發現損
      失「郵冊、郵票、洋酒、珠寶、金飾、金子、首飾（白金
      與K 金）、LV包包。」等語（99年度偵字第23979 號卷第
      22頁）大致相符。再98年12月27日之日出時間係上午6 時
      37分，此有本院向中央氣象局天文站查詢之公務電話記錄
      1 紙在卷可查（本院卷二第222 頁），亦即被告與「胖胖
      」2 人係在當日日出前之夜間某時侵入戚慧君上開住宅行
      竊。再依卷附臺北市政府警察局中山分局刑案現場勘驗報
      告及所附照片（本院卷一第64頁至95頁），警方至戚慧君
      住處現場蒐證時，在戚慧君住處廚房窗台及地板扣得菸蒂
      2 只（本院卷一第68頁現場圖及第80頁至第82頁照片），
      並在該菸蒂上採得人類DNA ，經送台北市政府警察局比對
      鑑定，確定編號3 號菸蒂上DNA 與上揭在王炳鎰住處扣得
      之啤酒瓶及菸蒂上採得之李萬財DNA 型別相符，此有卷附
      台北市政府警察局鑑驗書2 份可查（實驗室案件編號：
      000000000C38號，99年度偵字第23979 號卷第94頁反面；
      實驗室案件編號000000000C38號，本院卷二第34頁），
      即屬被告李萬財之DNA 。再觀諸警方至現場拍攝之照片，
      該鐵門門鎖下方處之金屬欄杆幾已全遭剪斷破壞（本院卷
      一第72頁），顯見被告李萬財係與「胖胖」先共同將此金
      屬欄杆剪斷後，再自鐵門下方伸手或以工具向上拉開門鎖
      鎖扣而打開該鐵門。此欄杆既以金屬材質製成，則非以金
      屬製成質地堅硬之破壞工具，不可能將之剪斷破壞。由是
      可見被告李萬財及「胖胖」2 人當時必攜帶質地堅硬客觀
      上足對人類生命身體產生危險之破壞工具到場，剪斷破壞
      此鐵門欄杆後侵入屋內行竊，至堪認定。
    (二)被告李萬財辯稱鐵門欄杆係「胖胖」「拿東西」破壞，與
      其無關，其亦不知「胖胖」以何工具破壞。惟查，李萬財
      既係與「胖胖」共同至該處行竊，且知欲共同行竊之住家
      係以鐵門保護，則渠2 人為求順利進入行竊而非落得失風
      遭捕下場，必已與共犯「胖胖」就應以何種方式進入及如
      何打開或破壞鐵門等節詳予討論而有犯意聯絡，絕無可能
      如被告李萬財所言毫不知悉，此顯然係李萬財為推卸共同
      攜帶兇器及毀壞鐵門安全設備之罪責所為卸責之詞，毫無
      足採。被告李萬財另辯稱其僅竊得郵冊、郵票以及K 金首
      飾等物，至被害人戚慧君所稱其餘失竊物品其未曾看到等
      語，惟查被告李萬財就本案固先表示認罪，然經本院訊問
      行竊地點及竊得物品時，李萬財卻又含糊其詞表示「（地
      點）好像是又好像不是。我沒有印象。」、「事後這麼久
      我沒有看過這些東西，我真的不知道」、「我承認我有去
      。... 我有去就等於我有偷。」等語，再經本院確認究有
      無認罪真意，其方表示認罪，並稱：「（竊得）郵冊、郵
      票還有金飾，就是那些飾品類，K 金的首飾，其他沒有了
      。」等語（本院卷第205 頁反面至第206 頁反面），由此
      供述脈絡可知，李萬財雖然認罪，但其供述前後反覆，含
      糊其詞，顯有避重就輕情形，是其就竊得物品之供述不能
      輕信。反之證人即被害人戚慧君於警詢中已明確證稱失竊
      物品包括「郵冊、郵票、洋酒、珠寶、金飾、金子、首飾
      （白金與K 金）、LV包包」等物，而戚慧君與被告李萬財
      素未謀面，且不相識，衡情當無冒誣告重罪風險，捏造事
      實故陷被告李萬財於罪之可能，伊證詞自甚可信。
    (三)綜上，被告李萬財與「胖胖」於98年12月7 日凌晨6 時30
      分前之夜間某時，共同攜帶客觀上足對人體生命身體產生
      危害之工具，破壞戚慧君上址住處鐵門欄杆後，開啟門鎖
      進入竊得郵冊、郵票、洋酒、珠寶、金飾、金子、首飾（
      白金與K 金）、LV包包等物，犯行明確，至堪認定。
四、黃維禎及馮碧英案：
    (一)證人即被害人黃維禎於本院中證稱：其住處係位於該址之
      7 樓及8 樓，8 樓係頂樓加蓋作儲藏室使用，其與配偶馮
      碧英平日則在7 樓起居，而7 樓房內與8 樓後陽台有一樓
      梯走道相通，99年3 月31日上午6 時許，因其配偶馮碧英
      表示伊置於7 樓餐廳旁櫃子內之手提包遭人移至餐桌上且
      遭打開翻動，故覺有異，經其自走道登上8 樓後陽台，發
      現後陽台往8 樓房間之門遭人反鎖，再經其翻窗進入查看
      方發現8 樓的兩個房間都有遭人翻動跡象，經其及馮碧英
      各自清點後發現，其所有原置放在8 樓儲藏室之電鑽及SO
      NY牌攝影機（型號：DCR-TRV20 號、機號：0000000 號）
      各1 台遭竊，馮碧英則失竊伊原置放在8 樓之LV牌皮包2
      個、COACH 牌皮包3 個、愛迪達牌包1 個、旅行箱2 個等
      物品，復發現伊原置放在上述7 樓餐廳櫃子旁手提包內之
      現金3,000 元亦不翼而飛。其不知道係何時遭竊，但其前
      晚即3 月30日晚間係在晚間10時就寢，馮碧英則係在31日
      凌晨0 時左右就寢。而其7 樓住處門窗及8 樓後陽台之門
      窗均未遭破壞，嗣經警到場採證，始發現其8 樓房間前方
      以不鏽鋼圓管製成之窗戶鐵窗已遭剪斷破壞，而該鐵窗後
      方之窗戶並未上鎖等語（本院卷二第180 頁至第185 頁）
      。亦即，黃維禎及馮碧英係在99年3 月31日深夜0 時許至
      當日上午6 時許間之某不詳時間各自遭竊至於上址住處之
      上揭各物品。
    (二)次依卷附臺北市政府警察局中山分局刑案現場勘驗報告及
      所附照片（99年度偵字第26081 號卷第13頁至第27頁），
      警方至黃維禎及馮碧英住處蒐證時，在該址8 樓之頂樓加
      蓋處前方鐵窗下側之木櫃上扣得菸蒂1 只（上偵卷第22頁
      照片），並在該菸蒂上採得人類DNA ，經送台北市政府警
      察局比對鑑定，確定該菸蒂上DNA 與被告李萬財之DNA 型
      別相符，亦與上揭黃金山案、戚慧君案及王炳鎰案中扣得
      之菸蒂或啤酒瓶上採得之被告李萬財DNA 相符，此有卷附
      台北市政府警察局鑑驗書1 紙可查（實驗室案件編號：00
      0000000C39號，同上偵卷第4 頁至第6 頁）。由是可證被
      告李萬財必為當時入內行竊之竊賊，否則何有可能遺留殘
      有自己DNA 之煙蒂於此一與自己無任何地緣人脈關係之現
      場。被告李萬財雖辯稱不知為何含有自己DNA 之菸蒂會在
      該處，懷疑遭人陷害云云。惟依前述，被告李萬財亦供稱
      平日未與人結怨，亦想像不到會遭何人陷害，可見此無非
      其片面卸責之詞，毫無足採。
    (三)再觀諸警方拍攝之現場照片，可見該址8 樓頂樓加蓋房屋
      前方鐵窗右側之金屬欄杆已遭剪斷破壞（同上偵查卷第19
      頁），參以被害人黃維禎上揭證稱鐵窗後方之窗戶並未上
      鎖等語，可見此係被告李萬財先將此鐵窗金屬欄杆剪斷後
      ，再開啟鐵窗後方玻璃窗翻身進入此房屋行竊，復經由該
      房屋後方之通道侵入7 樓屋內竊走馮碧英置於餐廳之手提
      包內之現金三千元。而該鐵窗欄杆既以金屬材質製成，則
      非以金屬製成質地堅硬之破壞工具，不可能將之剪斷破壞
      。由是可見被告李萬財斯時必攜帶質地堅硬客觀上足對人
      類生命身體產生危險之破壞工具到場，剪斷破壞此鐵窗欄
      杆後侵入屋內行竊，至堪認定。
    (四)綜上，被告李萬財於99年3 月31日凌晨0 時至當日上午6
      時許前之某時之某不詳時間（惟無證據確實證明係在當日
      凌晨5 時47分日出前之夜間即已侵入），攜帶客觀上足對
      人類生命身體產生危險之破壞工具，剪斷破壞該址8 樓房
      屋外具有防盜作用之鐵窗欄杆後，侵入黃維禎及馮碧英8
      樓及7 樓住家竊得上開物品，至堪認定，應依法論科。
五、郭慶銘案：
    (一)證人即被害人郭慶銘於本院中證稱：我係址設臺北市士林
      區○○○路○ 段439 巷2 號1 樓「原舍古董店」之負責人
      ，99年6 月20日上午8 時30分左右我接獲房東羅英俊來電
      通知店裡遭竊，我到場後發現店面側邊通往地下室之木框
      門遭拆下，以鐵釘釘在內側作為隔板之木板亦遭人挖洞破
      壞，我即向天母派出所報警，經我清點後發現遭竊物品包
      括木雕、銅雕、雞血石、SOGO禮券、現金、帳號為000000
      000000號中國信託銀行之提款卡1 張、面額分別為二十八
      萬及十萬元之支票各1 紙。現金、禮券及提款卡均係我所
      有，雕刻等古董則係我店內存貨，支票二紙則係客戶支付
      我貨款之客票等語。
    (二)次依卷附臺北市政府警察局士林分局刑案現場勘查報告及
      所附照片（本院卷第100 頁至第126 頁），警方至郭慶銘
      上址店內蒐證時，在該址辦公區之書桌上扣得飲料「純喫
      茶」空瓶1 個（本院卷第122 頁照片），並在該空瓶瓶口
      處採得人類DNA ，經送台北市政府警察局比對鑑定，確定
      該瓶口處DNA 與被告李萬財之DNA 型別相符，此有卷附台
      北市政府警察局鑑驗書1 紙可查（實驗室案件編號：0000
      00000C39號，本院卷第131 頁至第132 頁）。
    (三)再就郭慶銘所稱遺失之該張中國信託銀行提款卡，據郭慶
      銘於本院中證稱：其於發現失竊後之99年6 月25日經銀行
      通知扣款餘額不足，始知帳戶款項已遭人提領一空等語。
      而依該帳戶交易明細資料顯示，在6 月20日凌晨2 時49分
      8 秒、2 時50分53秒、5 時23分9 秒及5 時24分52秒各有
      提領二萬元、二萬元、二萬元及一萬九千元之記錄。至前
      二筆提領地點係在台北市○○區○○路160 號「7-11」便
      利商店內提款機，後二筆提領地點則在新北市○○區○○
      街153 號「全家便利商店」內提款機，此亦有本院公務電
      話紀錄所載在卷可查（本院卷二第233 頁及第234 頁）。
      再依本院卷附自動提款機之提領款項照片所示，前二筆款
      項之提款人係某頭戴棒球帽、身著T 恤之男子。復經本院
      提示上揭提領款項照片給被告李萬財辨識，被告李萬財終
      亦坦認渠正係該提款男子無誤。亦即，被告郭慶銘於6 月
      20日深夜1 時許遭人竊走該張提款卡後，即由被告李萬財
      於1 小時後左右之深夜2 時許持往自動櫃員機提款。就此
      金融卡之來源，被告李萬財固辯稱係某綽號「水電」之男
      子在電動遊藝場交給渠，請渠代為提款云云。然不論該男
      子之真實姓名年籍、現在何方、如何查找等重要情節，被
      告李萬財或答不知、或語焉不詳，參以金融卡屬私人物品
      ，何有無緣無故將自己金融卡交付或將密碼告知一素未謀
      面、不知如何查找且無信賴基礎之人請其代為領款。可見
      被告李萬財就此金融卡來源之辯解，不足採信。
    (四)另就郭慶銘遺失之面額為二十八萬元之支票1 紙，經查該
      支票之票據號碼為FA0000000 號、發票人係「周輝彥」、
      票載發票日為6 月25日，而郭慶銘於發現失竊當日之99年
      6 月20日即向警方報案，復通知付款銀行五股鄉農會掛失
      止付及向台灣板橋地方法院聲請公示催告，凡此均有被害
      人郭慶銘庭呈之支票影本、掛失止付通知單及公示催告聲
      請狀各1 紙在卷可查。而依郭慶銘於本院中證稱：在我發
      現失竊報警後，陳彥呈曾持該支票向發票人周輝彥要求付
      款，經周輝彥表示該票經我掛失止付，詎料陳彥呈竟留電
      話給周輝彥，要周輝彥通知我與其聯絡，其即要我付款，
      我很害怕，故再報警處理，之後我依警方指示與陳彥呈相
      約98年6 月26日晚間見面，警方即逮捕陳彥呈等語（本院
      卷二第100 頁）。而陳彥呈旋經警以涉嫌刑法收受贓物罪
      嫌移送台灣士林地方法院檢察署檢察官偵辦（士林地檢署
      99年度偵字第8897號，該案嗣經移轉台灣板橋地方法院檢
      察署檢察官偵辦，案號為99年度偵字第22781 號），所持
      之支票亦為警方扣押。據陳彥呈於99年6 月26日警詢中供
      稱：「（支票）是綽號『阿財』的男子交給我的。（交付
      時間）99年6 月24日晚間10時許。『阿財』用沒有顯示號
      碼的電話打給我，要我用我的帳戶幫他存一張票，然後我
      與他約當晚11時10分在三重市○○路與三重交流道附近見
      面，然後『阿財』就把該張票據交給我。... 純粹是幫朋
      友的忙。」等語（士林地檢署99年度偵字第8997號卷第16
      頁）；於檢察官99年11月1 日偵查中供稱：「（支票來源
      ）這是我朋友『李萬財』託交給我的，... 他自己打電話
      給我說他現在在南部，他6 月二十幾日交給我的。... 因
      為農會在我家附近，李萬財自己沒有戶頭，就叫我去提示
      該張支票，我就叫我母親去提示。... 他就叫我拿這張支
      票幫他提示。... 他說這張支票是他做的工程款，跟我保
      證這不是贓物，這是他的工程款。」、「因為這張票被報
      失竊，我就去找發票人。」、「這張支票我請我母親去提
      示，... （遭退票後）我去問他（發票人周輝彥）為何這
      張票被報遺失、失竊，... 票主（周輝彥）說這張票早就
      開出去給別人了，掛失的人不是他。票主說他會去聯絡掛
      失的人，他（指郭慶銘）跟我約在天母，我到天母時就被
      警察抓了。」、「是周輝彥請郭慶銘跟我聯繫。」等語（
      板橋地檢署99年度偵字第22781 號卷第239 頁至第240 頁
      ）。而被告李萬財於本院中亦供稱：該支票確係渠交給陳
      彥呈，請陳彥呈幫忙存入農會帳戶，該支票係渠承攬「中
      國世界友好和平大同會」舉辦活動搭建舞台場地之承攬報
      酬，係該會負責人簡秀如於99年5 、6 月間交給渠收執等
      語（本院卷二第27頁及第105 頁）。且依板橋地檢署檢察
      官向「中國世界友好和平大同會」函查，經該會「執行長
      」「簡秀如」回覆表示此二十八萬元支票係「斐泰國際藝
      術中心」之捐款，並提出日期為「99年6 月19日」（即郭
      慶銘所稱遭竊之前一日）簽發給「斐泰國際藝術中心」之
      之「感謝狀」收據1 紙（板橋地檢署99年度偵字第22781
      號卷第241 頁）；再經該檢察官向「斐泰國際藝術中心」
      函查是否確有其事，據該中心代表人「張雅然」回覆，該
      支票係伊友人「巽秀花」之還款，伊再將之捐獻給「中國
      世界友好和平大同會」（板橋地檢署99年度偵字第22781
      號卷第251 頁）。綜此倘此支票確係「張雅然」於99 年6
      月19日交給「簡秀如」，再由「簡秀如」交給被告李萬財
      以支付「工程款」等情屬實，則該支票即非被告李萬財行
      竊而來，且郭慶銘證稱其在6 月20日發現該支票失竊等語
      即非事實。經查：
      證人郭慶銘於本院中就此支票來源證稱：此二十八萬元
        支票係綽號「老三」之李春益交付給我以支付向我買古
        董之貨款，因李春益陸陸續續向我買古董，且在本竊案
        案發前幾個月，李春益陸陸續續給我數張支票，因此我
        已不記得亦無法正確判定此支票係何時收得等語（本院
        卷二第98頁反面至第103 頁反面）。證人即發票人周輝
        彥於檢察官偵查中亦證稱：「（支票）是我開給李春益
        的，當時我跟他有生意來往，... 這張支票是用來支付
        貨款的，... 我大概是開支票日期的前一個月，所以大
        概是99年5 月份左右（交付給李春益）。」等語；證人
        李春益於檢察官偵查中亦證稱：「這張支票是周輝彥給
        我的，我再把支票交給郭慶銘。」等語（板橋地檢署99
        年度偵字第22781 號卷第10頁），綜此可見此支票確係
        由周輝彥簽發給李春益，再由李春益交給郭慶銘收執。
      被告李萬財對其執有此支票之來源，於本院中供稱：此
        支票是我承攬搭建「中國世界友好和平大同會」舉辦活
        動舞台之工作報酬，沒有簽訂書面契約，好像在99年3
        月或4 月搭建，搭建地點我僅知在北投，正確地點不記
        得，當時是由該會之「簡秀如」與我洽談，這是我第2
        次或第3 次承攬該會工程，又供稱：「（問：簡秀如跟
        你洽談的承攬款為何？）三十三萬。... 他先拿五萬元
        給我，之後要拆的時候再給付給我這張二十八萬支票。
        （問：這五萬元他何時給你？）這部分忘記了。... 在
        接洽當時就先給我的。（問：是否給你現金？）是。（
        問：二十八萬支票是何時給你的？）我也忘記了。...
        日期我無法記得，是簡秀如親自交給我的。... 我忘記
        他在何處交給我，我們約在一個地方交給我。... 路邊
        。（問：哪裡的路邊？）忘記了，真的忘記了，那麼久
        的事。」、「（問：你哪天將票交給陳彥呈？）這部分
        我忘記了。（問：你是從簡秀如那邊收到票之後當天交
        給陳彥呈的嗎？）算是當天。（問：是否當天？）收到
        票一、二天之後交給陳彥呈的。」、又改稱：「收到的
        兩、三天之後交給陳彥呈。」等語；「（問：簡秀如請
        你搭建舞台，沒有告訴你他們搭建舞台的目的嗎？）他
        說他們要辦活動，只有說要辦活動。（問：辦什麼活動
        ？）我不知道。」、「（問：你所搭建舞台規格為何？
        ）長、寬、高，一般舞台高度是一米二，他們沒有要求
        ，他們要求就是一般正常，人在上面表演，他們要求的
        規格是我們自己施工的規格。（問：當時簡秀如要求你
        搭建的舞台規格為何？）舞台的長度就差不多有五米，
        寬就是四、五米長。（問：當時作這工程時，寬到底是
        四米還是五米？）鋼筋有鋼筋的架。（問：我是問你們
        兩人說好的規格為何？）他沒有給我規格。（問：你如
        何知道要做多寬？）我在現場做的時候，簡秀如有在現
        場看。... 我們之前作他的工作，都是差不多這樣的規
        格。（問：你說差不多這樣的規格，到底是什麼樣的規
        格，請你說清楚？）就是一般舞台正常的規格，長五米
        ，寬四米。」、「（問：你從施工開始至施工完成做了
        多久？）我架三天多。（問：二十八萬支票是否在你架
        設完成之後就向簡秀如收得？）是拆以後。（問：你搭
        好之後多久拆掉？）差不多一個星期，因為他們使用完
        之後，我們不一定要去馬上收。（問：我是問你這一件
        三十三萬元的工程，你是搭好之後過了多久去拆？）一
        個多星期。（問：拆幾天？）兩天。（問：是在開始拆
        的時候，還是拆完之後向簡秀如收到支票？）拆完之後
        。（問：你拆完之後當天向簡秀如收到支票嗎？）不是
        當天。... 也是過了三天至一個星期。」等語（本院卷
        二第10 3頁至第108 頁）。依李萬財上開供述，其僅記
        得此支票係「中國世界友好和平大同會」之簡秀如所支
        付其於99年3 月或4 月間承攬該會活動之舞台輕鋼架工
        程之承攬報酬，總價三十三萬，並未簽訂書面契約，簡
        秀如在接洽當時即先給付其五萬元現金，工期約三天，
        施工完畢一周左右拆卸舞台，拆卸工期二天，等到拆完
        後約三天至一周左右簡秀如方給付此支票；至該舞台搭
        建之地點、搭建舞台之目的、規格、支票交付之地點、
        其在何時將此支票交給陳彥呈等節，李萬財或答稱不知
        不記得，或語焉不詳、莫衷一是。且依李萬財所供，該
        支票係簡秀如與其約在一個地點後，由簡秀如親自交給
        其收受，且該支票所清償之舞台搭建工程款，該工程亦
        係簡秀如出面與其洽談，工程款現金部分亦係簡秀如親
        自交給其收受。以李萬財如此清楚具體指稱支票就是簡
        秀如交付、且此支票正係其有無涉案之關鍵證據、是對
        其來源應甚為清楚等情觀之，倘李萬財上述為真，則其
        對此支票係來自簡秀如乙事，絕不可能遺忘誤認。詎李
        萬財在為上開供述前之本院100 年7 月27日審理中，經
        本院訊以該支票係何人交付時，竟先供稱：「我不知道
        她叫做什麼名字，他的年紀差不多與我相同，大約三、
        四十歲，他的外表給我的感覺是滿老的，髮型是長髮，
        有到肩膀，是名女子，他的身高應該不到160 公分。」
        等語，又稱：「（問：你是否認識簡秀如？）認識。（
        問：他與你是何關係？）我也不知道怎麼說，因為我跟
        她認識是在中國世界友好和平大同會認識的。（問：她
        是該會的什麼人？）這部分我不知道。」等語（本院卷
        二第49頁反面），李萬財一方面稱與簡秀如熟識，一方
        面卻又稱支票係一名「不知何名」之長髮女子交付，可
        見李萬財係稱支票並非簡秀如所交付，而此正與李萬財
        嗣後於本院中供稱支票係簡秀如親手交付乙情顯然矛盾
        不符。綜上可見，李萬財所辯是否屬實，本即甚可疑。
      再據簡秀如於本院中證稱：其為「臻晏珠寶設計有限公
        司」負責人，亦係「中國世界友好和平大同會」理事長
        林金瑛之女，此「中國世界友好和平大同會」是一個基
        金會，又稱：「（問：你認識在庭被告李萬財？）認識
        。... 他是師傅，以前幫我們家裡裝冷氣、視聽影音設
        備。... （還有）幫我們作活動的搭棚，還有鷹架及所
        有硬體設備。... 幫中國世界和平友好大同會做的。」
        等語。而就此活動鷹架工程之接洽商談過程，簡秀如證
        稱：「（這工程如何承作及相關契約內容，是你出面與
        李萬財洽談嗎？）我沒有找他，可是我有遇到他。（問
        ：一開始是何人去找？）一開始不是我去談，但是後來
        決定是我去談。（問：一開始是何人找李萬財來做這工
        程？）不知道。（問：後來為何最後由你決定與李萬財
        去談？）李萬財來問我問題，就我來決定，當時還有另
        一個師傅，不只有李萬財。（問：李萬財來跟你談什麼
        ？）我媽叫我跟他談，我就跟他談。」等語，由此詢答
        即見簡秀如一再迴避、不願正面回應問題，再經本院追
        問，簡秀如證稱：「（問：到底談些什麼？）我媽這個
        中國世界和平友好大同會坐落於山坡上，我有個工作室
        在山上，『我只是跟他談我上面工作室的工程。』」等
        語，即簡秀如只是跟李萬財洽談自己「工作室」之工程
        ，而非所謂「中國世界友好和平大同會」之活動鷹架工
        程。然簡秀如旋又改稱：「（問：所以李萬財並不是跟
        你談有關中國世界和平友好大同會將要舉辦活動所要搭
        建的棚架或是鷹架的工程嗎？）比較少，一點點而已。
        」等語，又稱：「（問：既然如此，就中國世界和平友
        好大同會將要舉辦活動所要搭建的棚架或是鷹架的工程
        ，李萬財到底跟你談什麼？）哪些東西要用租的，哪些
        東西要買斷，我有問他工錢怎麼算，這款項是我要支付
        的，連我上面工作室的工程也是我要付，所以我會問他
        要多少錢。」等語，並就李萬財之承攬報酬數額及給付
        方式，證稱：「三十一萬，加個五萬，總額三十六萬三
        千。（問：款項如何給付？）就是他要的我們就先給他
        。（問：分成幾次給付？）五至六次給付。... 第一次
        是講話當時，後來我有下山吃飯領錢，然後我有付錢給
        他，我付給他一萬六千；第二次是部分現金，是中國世
        界和平友好大同會活動的第二天，我現金部分大概給付
        他不到一萬元，其他部分我是付支票，支票面額就是二
        十八萬元的支票；第三次給付是支票跳票後，他們找到
        我媽媽，我媽媽來找我，我沒有第一時間來處理，分很
        多次是因為支票跳票，所以我錢要付給他們，之後一次
        給付現金五萬三，一次四萬，最後一次是昨天給付，付
        一萬三，付給李萬財的妻子，還有一次付現金八萬元給
        李萬財，我現在還有欠李萬財錢。」等語，即該所謂「
        中國世界友好和平大同會」鷹架工程及簡秀如自己之工
        作室工程款，總額為三十六萬三千元，除部分以現金支
        付外，其餘款項即以此面額二十八萬元之支票支付，但
        該支票嗣因跳票而仍有欠款。然就現積欠李萬財之數額
        ，簡秀如仍語焉不詳稱：「（問：還欠李萬財多少錢？
        ）我還欠他十八萬，我當初跟他說好，是否可以分期還
        給他，後來他被抓之後，我就付給他太太。（問：我不
        是問你付給誰，我是問你還欠李萬財多少錢？）我付款
        都是我有登記，他也有登記，然後我們對。... 我沒有
        記我欠多少錢，我是記我付多少錢，那不是我要付的錢
        ，是我媽媽基金會的支出，但是我媽媽要我出，因為支
        票跳票了。... 我到現在還沒有算清楚我要付給他多少
        錢。」等語，由此可見簡秀如前後反反覆覆，顯有迴避
        不願正面回應之情。再經本院訊問，簡秀如證稱：「（
        問：活動何時舉辦？）去年五、六月份的時候。」、「
        （問：支票是何時交給李萬財？）就是去年五月或是六
        月份，我要回去問我媽媽。（問：你是在活動結束之前
        或是之後付這張支票？）『活動第二天』。（問：不是
        活動結束之後才給付這張支票嗎？）不是。（問：你付
        給李萬財這張支票的時候，活動還在進行中嗎？）是。
        」、「（問：地點在何處？）北投公園。... 是捷運新
        北投站出來的公園。」等語。再經本院質以此支票來源
        時，簡秀如竟答稱：「我收到很多支票，我是負責收錢
        的人。有人會怕麻煩。好吧，我不記得好了。（問：你
        所謂有人會怕麻煩，是誰會怕什麼麻煩？）就是捐款人
        。（問：這張支票捐款人是誰？）... 我可以說我不知
        道嗎。」等語，經本院命其據實陳述，簡秀如仍先拒答
        ，嗣方稱：「我不能確定是何人，有執法單位問我，不
        是我的東西，我回去查一下收據後，才看到這二十八萬
        元的支票是哪裡來的。（問：你看收據之後，發現這張
        支票如何來的？）一個公司名稱。」等語，即仍不願正
        面回答，再經本院追問，簡秀如終稱係來自「翡泰國際
        藝術中心」張雅然之捐獻，捐獻時間不記得，但應在上
        揭開立給「斐泰國際藝術中心」感謝狀所載99年6 月19
        日之前所捐的，而該感謝狀確係其親自簽名開立無誤等
        語；又證稱：張雅然曾捐獻「中國世界友好和平大同會
        」約十次左右，各次捐獻金額「十萬、十萬，還有一個
        二十萬。」等語，又改稱：「二十萬是貨款，我把他捐
        出去。他捐現金的時候，是幾萬元這樣，有次二十五萬
        ，我不是記帳的。... （還有捐）寶石。」等語（本院
        卷二第114 頁至第123 頁）。由上回答之脈絡，可見簡
        秀如固稱此支票係其交給李萬財以支付工程款外，其餘
        關於李萬財究係承攬何工程、該工程係如何洽談、契約
        內容為何、工程款多寡、支票跳票後仍欠李萬財工程款
        多少、支票交給李萬財之時間地點、該支票究係從何而
        來、張雅然之捐獻次數及金額等關乎此支票來源合法性
        之重要問題，或語焉不詳而含糊其辭，或拒答不願正面
        回應，或反反覆覆莫衷一是，倘非另有隱情，又何須如
        此遮遮掩掩。更何況依李萬財所供，此支票正係簡秀如
        為支付渠為「中國世界友好和平大同會」搭建活動舞台
        輕鋼架之工程款，總價為三十三萬元，簡秀如在接洽工
        程當時即先給付現金五萬元，之後在活動結束經其拆卸
        舞台完畢後之三間至一周，簡秀如方支付此支票，且始
        終未提及所謂「簡秀如自己之工作室」之任何工程；此
        與簡秀如證稱李萬財除承攬「中國世界友好和平大同會
        」舞台鷹架工程外，尚承攬簡秀如自己工作室之工程，
        經其殺價後，總價為三十六萬三千元，第一次係在洽談
        當時先給付一萬六千元現金給李萬財，第二次係在「活
        動第二天」給付現金約一萬元及本案支票給李萬財，該
        支票並非在活動結束後才給付者，全然不同。綜此可見
        簡秀如上揭證詞顯然虛偽，毫不可信。
      再據張雅然於本院中證稱：伊係「世界翡翠博物館」及
        「斐泰國際藝術中心股份有限公司」之負責人，又稱：
        「（問：你是否認識簡秀如？）認識。（問：為何認識
        ？）他們有個協會及廟，有時候我可以去拜拜。（問：
        他的協會名稱為何？）什麼中華的協會，我沒有記得。
        ... （問：他們的廟是什麼廟？）有觀世音菩薩，有好
        多尊，我沒有很注意。（問：你常常去他們廟拜拜嗎？
        ）偶而，他們一、二次說有活動我才會去。（問：你跟
        簡秀如如何認識？）在廟裡，透過一個朋友介紹認識。
        （問：到今日為止，你跟簡秀如認識多久？）可能有三
        年。... （問：你跟簡秀如交情如何？）有時候他拜拜
        會請我去，沒有深談也沒有深交。（問：你本身有信仰
        嗎？）沒有特別信什麼宗教。（問：他們廟的名稱為何
        ？）不知道。（問：他們的廟坐落何處？）北投的一個
        山上，我自己找不到，是朋友帶我去。（問：你跟簡秀
        如認識這三年來，有常常去他們的廟嗎？）他們找我的
        時候，我有時去個一次兩次，也不一定是早上或是晚上
        ，至於他們廟做什麼我也不知道。... 大約兩次，去就
        拜拜，然後就走了。（問：你跟簡秀如或是他所屬的中
        國世界友好和平大同會有無任何債權債務關係？）沒有
        。（問：你跟簡秀如或是中國世界友好和平大同會有無
        任何交易或是商業往來？）有時候我們有點能力的時候
        會捐錢，有時候他們說我們設計的珠寶捐給它。」、「
        （問：翡泰國際藝術中心平常收入來源為何？）我們有
        作三角貿易，營收來源是賣珠寶，或是觀光客來我們博
        物館買文創精品。... 公司名稱為翡泰國際藝術中心股
        份有限公司。（問：所以營收入帳都是入這公司帳嗎？
        ）是。（問：每年盈餘大約多少？）有賺一點，大約一
        、二百萬。... 我們現在沒有領錢，現在景氣不好。」
        、「（問：你捐款給該宮廟的次數為何？）小額大約二
        、三次。... 大約都是五千、三千。... 偶而捐些小小
        的我們設計的文創精品。」等語（本院卷二第109 頁至
        第111 頁）。依此，張雅然及其斐泰國際藝術中心之盈
        餘狀況既非甚佳，平日與此「中國世界友好和平大同會
        」或其所屬宮廟又無深切關聯，更非自己信仰寄託之所
        在，捐款亦僅為二至三次，數額又僅三千元至五千元，
        以此情狀，倘該面額為二十八萬元之高額支票確係張雅
        然或其斐泰國際藝術中心所有，張雅然何有可能將之捐
        獻給此名不見經傳且無何關聯之「中國世界友好和平大
        同會」？就此而言，該支票是否確為張雅然之捐獻，本
        甚為可疑。而經本院提示該支票及上揭由「中國世界友
        好和平大同會」簡秀如開立給「斐泰國際藝術中心」之
        感謝狀影本給張雅然辨認，並質以是否曾見過此支票及
        感謝狀，張雅然即證稱：「我從來沒有看過這支票，是
        簡秀如說我們有捐些小額珠寶，簡秀如說他們辦活動，
        有人開支票給他，他說我們也有捐珠寶及小額捐獻給他
        ，他說開張收據給我們公司，我們公司不疑有他，我很
        無辜，惹來麻煩。（問：你的意思是說，你根本沒有捐
        過這張二十八萬支票給簡秀如或中國世界友好和平大同
        會？）沒有，我都不知道。... 不是我捐的。（問：既
        然不是你捐的，為何簡秀如會寫這張感謝狀說你捐這二
        十八萬給他們？）他說他們活動很多，人家捐很多，他
        問我要不要這張感謝狀，他說我要的話就給我。」、「
        他說這張票他的協會收走。」等語，再經本院質以為何
        要收受此與伊無關之「感謝狀」，張雅然先含糊其詞稱
        ：「（問：你為何要收這張感謝狀？）他說要開，我就
        說好。」，終坦認：「（問：是否要避稅？）是。」、
        「（問：你收到這張感謝狀之後，你如何處理？）交給
        公司會計，會計交給會計師。」等語，亦即張雅然欲以
        此虛偽之「感謝狀」作為伊「斐泰國際藝術中心股份有
        限公司」捐款二十八萬元給業經內政部立案「中國世界
        友好和平大同會」之證明，以為抵扣公司營利事業所得
        稅之憑據。又稱：「（問：簡秀如是何時開這張感謝狀
        給你？）日期要看收據的時間點。... （感謝狀所寫日
        其是99年6 月19日，簡秀如是這天給你這張支票嗎？）
        不知道。（問：簡秀如是在何場合跟你這樣說？）有天
        他辦完活動，他就跟我說他有張多的支票，看是否要開
        給我們。」等語；再就前揭由「世界翡翠博物館」「張
        雅然」具名回覆板橋地檢署檢察官之函文，經本院提示
        給張雅然辨識，張雅然證稱：「（問：這函文是否是你
        或是世界翡翠博物館出具的？）不是我們公司出具的。
        （問：這函的末尾有你的署名及世界翡翠博物館的大小
        章，這是否你的章？）當時簡秀如沒有告訴我沒什麼事
        情，他說他已經打好，你們公司蓋章就好，他就拿給我
        蓋章。（問：所以你有看過這個函嗎？）有。（問：你
        的意思是說，這個函是簡秀如打好之後拿到你面前，跟
        你說要你蓋章就好，是否這個意思？）是。（問：你有
        無看內容？））就是為了那張他已經開出去的給我們的
        收據（按即上揭『感謝狀』），現在法院好像有在質疑
        那張感謝狀的關係，他（簡秀如）就說我跟法院回覆就
        好。（問：這內容不是你打的嗎？）不是。」，復就函
        文中所載「張雅然」稱該支票係來自於友人「巽秀花」
        之還款乙情，張雅然證稱：「（問：你認識巽秀花嗎？
        ）沒有，連聽都沒有聽過。」等語（以上均見本院卷二
        第109 頁至第113 頁）。復觀諸上揭「中國世界友好和
        平大同會」之「簡秀如」及「世界翡翠博物館」之「張
        雅然」分別回覆板橋地檢署檢察官之函文，此二函文不
        論格式、使用之字型、字體大小、行距，均完全相同、
        如出一轍，顯然出自同一人之手，而此正與張雅然證稱
        該「世界翡翠博物館」函文並非伊製作，而係簡秀如事
        先寫成令伊蓋用公司大小章後，由簡秀如自行回覆檢察
        官等語，若合符節；再參以不論簡秀如或張雅然均稱彼
        此間並無怨隙，倘該支票確為張雅然所捐獻，衡情張雅
        然並無任何偽稱並非自己捐獻之動機及理由，反之依張
        雅然上開證詞，伊在未實際捐款情形下收受此不實記載
        伊有捐款之感謝狀，甚持此不實記載之感謝狀為抵扣公
        司營利事業所得稅之憑證，此舉已然涉嫌違反稅捐稽徵
        法之逃漏稅捐罪，張雅然寧可自曝遭刑事追訴之風險而
        為上開證詞，顯見張雅然上開證詞必為事實，至堪採信
        。亦即，客觀上根本沒有簡秀如所稱之該支票係來自張
        雅然之捐獻此事，簡秀如上揭證詞，顯為不實偽證，更
        足見簡秀如所稱該支票係其交給李萬財以支付所謂工程
        款云云，亦屬虛偽，毫無可信。
      綜上各節，被告李萬財就其持有郭慶銘於99年6 月20日
        深夜失竊之此二十八萬元面額支票之緣由，顯然虛偽不
        實，不足採信。
    (五)再據本院調閱板橋地檢署99年度偵字第22781 號卷附之郭
      慶銘上址店面外側監視器畫面翻拍照片7 紙（板橋地檢署
      99年度偵字第22781 號卷第158 頁至第161 頁），可見自
      99年6 月20日深夜1 時13分58秒起，在郭慶銘上址店面之
      左側出現三名左顧右盼之男子身影，時至深夜1 時17分58
      秒起，該三名男子即有先後爬牆翻進郭慶銘店面旁側之圍
      牆欄杆內之動作。經本院提示上揭照片給被告李萬財辨識
      ，李萬財終亦坦認其係其中之一，另二名男子分別係綽號
      「水電」及「光頭」之成年男子（本院卷二第239 頁）。
      再參諸上開遭竊現場發現殘有被告李萬財DNA 之「喫茶趣
      」空瓶，及李萬財於案發後竟同時掌握被害人郭慶銘失竊
      之中國信託銀行提款卡及面額二十八萬元之支票1 紙，並
      先親自持該提款卡提款，復將該支票交付案外人陳彥呈向
      被害人郭慶銘追索付款等情，交互以觀，足見被告李萬財
      與其所述之綽號「光頭」及「水電」之男子，正係在當晚
      入內行竊之竊賊，否則何有可能遺留殘有自己DNA 之飲料
      空瓶於此一與自己無任何地緣人脈關係之現場。被告李萬
      財雖辯稱不知為何含有自己DNA 之菸蒂會在該處，懷疑遭
      人陷害云云，顯係其片面卸責之詞，毫無足採。
    (六)再觀諸臺北市政府警察局士林分局刑案現場勘驗報告及現
      場照片（本院卷一第100 頁至第129 頁），可見現場之鐵
      捲門控制箱遭撬起、店面側邊木框門遭卸下、其內作為隔
      絕室內外用途之木板亦遭挖洞破壞。且衡諸常理，此鐵捲
      門控制箱、木框門及木板倘非使用質地堅硬之器具，不可
      能以人力徒手破壞，可見被告李萬財及夥同之「水電」及
      「光頭」當時必攜帶質地堅硬客觀上足對人類生命身體產
      生危險之工具到場。綜上各情交互勾稽，被告李萬財在99
      年6 月20日深夜1 時13分許夥同此綽號「光頭」及「水電
      」之成年男子，共同攜帶足對人類生命身體產生危險之器
      具，毀壞鐵捲門控制箱及隔間木板等安全設備及拆卸木門
      後，侵入行竊上揭財物，其犯行至堪認定，應依法論科。
二、新舊法比較：
    查被告李萬財及張志豪就事實欄一之行為後，及被告李萬財
    就事實欄二之(一)、(二)、(三)、(四)之行為後，刑法第321 條業於
    100 年1 月26日修正公布，於同年月28日生效，有關刑法第
    321 條第1 項第1 款，修正前之構成要件為「於夜間侵入住
    宅或有人居住之建築物、船艦，或隱匿其內而犯之」，修正
    後則刪除「於夜間」之規定，不論何時侵入住宅或有人居住
    之建築物而竊盜者，均將成立該款之加重竊盜罪；同條項第
    3 款前、後之構成要件均屬相同，但該條修正前之法定刑為
    「六月以上、五年以下有期徒刑」，而修正後之法定刑則為
    「六月以上、五年以下有期徒刑，得併科新臺幣十萬元以下
    罰金」，比較新、舊法之結果，被告行為時之舊法對被告較
    為有利。是揆諸前開刑法第2 條第1 項前段之規定，本件自
    應適用被告2 人行為時之100 年1 月26日修正公布前之刑法
    第321 條第1 項規定處斷。
三、論罪科刑：
    (一)按刑法第321 條第1 項第3 款之攜帶兇器竊盜罪，係以行
      為人攜帶兇器竊盜為其加重條件；而所謂兇器，其種類並
      無限制，凡客觀上足對人之生命、身體、安全構成威脅，
      具有危險性之兇器均屬之，且祇須行竊時攜帶此種具有危
      險性之兇器為已足，並不以攜帶之初有行兇之意圖為必要
      ，亦不以取出兇器犯之為必要（最高法院79年台上字第52
      53號判例意旨可資參照）。次按刑法第321 條第1 項第2
      款規定將「門扇」、「牆垣」、「其他安全設備」並列，
      則所謂「門扇」專指門戶而言，應屬狹義指分隔住宅或建
      築物內外之間之出入口大門而言。而所謂「其他安全設備
      」，指門扇牆垣以外，依通常觀念足認防盜之一切設備而
      言。如電網、門鎖、以及窗戶等是，故踰越窗戶侵入住宅
      行竊，應構成踰越安全設備竊盜罪（最高法院45年台上字
      第1443號判例意旨參照）。再按踰越安全設備而入室行竊
      ，其越入之侵入住宅行為已結合於上述加重竊盜之罪質中
      ，無更行構成侵入住宅罪之理（最高法院27年上字第1887
      號判例意旨參照）；而毀壞門扇及安全設備之行為，乃係
      竊盜之加重要件行為，自無成立毀損罪之餘地（最高法院
      83年度台上字第3856號判決意旨參照）。而刑法第321 條
      第1 項第2 款所謂「毀」係指毀損，稱「越」則指踰越或
      超越，祇要踰越或超越門扇、牆垣或其他安全設備之行為
      使該門扇、牆垣或其他安全設備喪失防閑作用，即該當於
      上開規定之要件。末按行為人毀壞毀壞附加於門上之掛鎖
      ，則屬毀壞安全設備（最高法院83年度台上字第3856號、
      74年度台上字第243 號判決意旨參照）。
    (二)就事實欄一之王炳鎰案，被告李萬財及張志豪二人係持得
      供兇器使用之不詳破壞性工具，將供防盜用途之門鎖安全
      設備拆卸後共同踰越侵入行竊，是核被告二人此部分所為
      ，係犯修正前刑法第32 1條第1 項第3 款及第2 款之攜帶
      兇器毀越安全設備竊盜罪。就事實欄二、(一)之黃金山案，
      被告李萬財係與另二名成年男子結夥，持得供兇器使用之
      不詳破壞性工具，將供防盜用途之鐵門鐵柱剪斷並打開門
      鎖後，共同踰越該鐵門及門鎖入內行竊，是核被告李萬財
      此部分所為，係犯修正前刑法第321 條第1 項第4 款、第
      3 款及第2 款之結夥三人攜帶兇器毀越安全設備竊盜罪。
      就事實欄二、(二)之戚慧君案，被告李萬財與「胖胖」成年
      男子，係在當日日出前之夜間某時，共同持得供兇器使用
      之不詳破壞性工具，將供防盜用途之鐵門欄杆剪斷並打開
      門所後，共同踰越該鐵門及門鎖入內行竊，是核被告李萬
      財此部分所為，係犯修正前刑法第321 條第1 項第3 款、
      第2 款及第1 款之攜帶兇器毀越安全設備夜間侵入住宅竊
      盜罪。就事實欄二、(三)之黃維禎及馮碧英夫婦案，被告李
      萬財係以得供兇器使用之不詳破壞性工具，將供防盜用途
      之鐵窗隔欄剪斷破壞後，踰越該鐵窗入內行竊，是核被告
      李萬財此部分所為，係犯修正前刑法第321 條第1 項第3
      款及第2 款之攜帶兇器毀越安全設備竊盜罪。就事實欄二
      、(四)郭慶銘案部分，被告李萬財係與另二名成年男子結夥
      ，持得供兇器使用之不詳破壞性工具，將供防盜用途之鐵
      捲門控制箱、鐵捲門、木框門及木板破壞後，共同踰越該
      鐵捲門、木框門及木板而入內行竊，是核被告李萬財此部
      分所為，係犯修正前刑法第321 條第1 項第4 款、第3 款
      、第2 款之結夥三人攜帶兇器毀越安全設備竊盜罪。
    (三)被告李萬財與張志豪間就事實欄一之竊盜犯行；被告李萬
      財與另二名姓名年籍不詳之成年男子間就事實欄二之(一)之
      竊盜犯行；被告李萬財與姓名年籍不詳綽號「胖胖」之成
      年男子間就事實欄二之(二)之竊盜犯行；被告李萬財與另二
      名姓名年籍不詳綽號「水電」及「光頭」之成年男子間就
      事實欄二之(四)之竊盜犯行，彼此間互有犯意聯絡及行為分
      擔，均應依刑法第28條規定論以共同正犯。
    (四)就事實欄二之(三)之黃維禎及馮碧英夫婦案，被告李萬財係
      以一密接時間空間之接續竊盜行為，同時竊走黃維禎及馮
      碧英二人之財物，而同時侵害渠二人之財產法益，應依刑
      法第55條想像競合犯之規定從一重論以一攜帶兇器毀越安
      全設備竊盜罪。
    (五)檢察官就被告2 人上揭各次竊盜犯行，僅論及刑法第321
      條第1 項第2 款或第3 款之毀越安全設備竊盜罪或攜帶兇
      器竊盜罪，而有疏漏。惟此僅屬加重竊盜罪加重條件之補
      充，又規定為同一條文，尚無庸為起訴法條之變更，併此
      指明。
    (六)被告李萬財所犯上揭5 次加重竊盜罪，犯意各別，行為互
      異，應分論併罰。
    (七)被告張志豪曾受如事實欄所示有期徒刑之宣告並經執行完
      畢，有臺灣高等法院被告前案紀錄表1 份附卷可參，其於
      有期徒刑執行完畢後5 年內，故意再犯本件事實欄一之有
      期徒刑以上之罪，為累犯，應依刑法第47條第1 項之規定
      加重其刑。
    (八)爰審酌被告二人均值青壯之年，竟均不思以正途獲取財物
      ，竟恣意各以上揭手段侵入他人住宅或商店竊取他人財物
      ，其等犯罪動機、目的，俱無足憫。且參以上揭各被害人
      損失財物之價值，其中除黃金山案中因黃金山及時返家發
      現而損失不大外，其餘各被害人損失甚鉅，尤以被害人王
      炳鎰及郭慶銘損失最為慘重。再被告2 人分別持兇器並以
      破壞他人門鎖、鐵窗、鐵捲門等手段侵入行竊，被告李萬
      財甚有夥同他人共犯之舉，可見其二人犯行均嚴重破壞、
      威脅社會治安及各被害人生活及財產安全。再被告二人犯
      罪後面對上開各鐵證，猶捏造上開各光怪陸離之辯詞圖謀
      卸責，矢口否認犯行，倘擅予輕縱，無非向此等作奸犯科
      之徒宣示得盡量虛捏辯詞矇騙法院浪費無謂司法資源誤導
      調查方向；尤有甚者，被告李萬財於竊得郭慶銘之提款卡
      後，竟再將帳戶內款項提領一空，甚且於竊得郭慶銘之支
      票後，再指使陳彥呈持向郭慶銘追索付款，行徑甚為囂張
      大膽，目無法紀，故應從重量處。本院審酌被告2 人上述
      之各次犯行動機目的、手段、各被害人受害之嚴重程度、
      被告2 人之犯後態度、犯罪所生之危險等情形，復審酌被
      告2 人各自之教育及智識程度、生活狀況、素行及所犯本
      罪法定刑等一切情狀，認檢察官依據我國司法實務對此等
      犯罪之向來量刑基準，而主張就告李萬財部分各罪判處有
      期徒刑八月，定應執行有期徒刑二年，顯然過輕，不能收
      嚇阻及教育功效，爰就被告2 人所犯分別量處如主文所示
      之刑，並就被告李萬財部分定應執行之刑如主文。
四、強制工作部分：
    (一)按「十八歲以上之竊盜犯、贓物犯，有犯罪之習慣者，得
      於刑之執行前，令入勞動場所強制工作」，竊盜犯贓物犯
      保安處分條例第3 條第1 項定有明文。而保安處分係針對
      受處分人將來之危險性所為之處置，以達教化、治療之目
      的，為刑罰之補充制度。我國現行刑法採刑罰與保安處分
      雙軌制，係在維持行為責任之刑罰原則下，為協助行為人
      再社會化之功能，以及改善行為人潛在之危險性格，期能
      達成根治犯罪原因、預防犯罪之特別目的。是保安處分中
      之強制工作，旨在對嚴重職業性犯罪及欠缺正確工作觀念
      或無正常工作因而犯罪者，強制其從事勞動，學習一技之
      長及正確之謀生觀念，使其日後重返社會，能適應社會生
      活。準此，竊盜犯贓物犯保安處分條例第3 條第1 項規定
      ，即係本於保安處分應受比例原則之規範，使保安處分之
      宣告，與行為人所為行為之嚴重性、行為人所表現之危險
      性及對於行為人未來行為之期待性相當之意旨而制定，而
      由法院視行為人之危險性格，決定應否令入勞動處所強制
      工作，以達預防之目的。
    (二)本院審酌被告李萬財不循正當途徑賺取薪資，先後於98年
      12月15日、98年12月27日、99年3 月間、99年3 月31日、
      99年6 月19日等5 日，屢以竊取他人財物不勞而獲。更甚
      者，除戚慧君案外之其他各次犯行中，或與他人結夥、或
      與他人共犯，且各次犯行均以攜帶兇器毀損鐵門、門鎖等
      安全設備之方式侵入民宅或商店行竊，對社會治安及社會
      大眾財產之潛在危險甚鉅。再就除黃金山案之其餘各案觀
      之，被告李萬財均係趁被害人長久不在住處或商店夜間關
      閉時分，侵入行竊，且所竊得者大多係價值不斐之物品，
      其中被害人王炳鎰及郭慶銘所失竊者尤甚，由此益見被告
      與其夥同之竊賊必定於行竊前已詳細調查被害人行蹤、行
      竊地點之保全狀況及其內財物價值狀況，經詳細討論計算
      後方決定下手，由是觀之，被告李萬財絕非單純偶發之竊
      盜犯，而係有組織且有縝密犯罪計畫之竊盜慣犯。至其於
      本院中所稱現從事水電而有正當工作云云，無非僅掩飾其
      以行竊高額價值物品牟利為業之本質而已。再就其於竊得
      郭慶銘之提款卡及支票後，竟仍持卡將帳戶內款項提領一
      空，甚且命他人持該支票向郭慶銘追索付款，行徑囂張膽
      大包天，參以其於本院審判中之態度倨傲，面對各鐵證始
      終悍然拒不認罪，甚且虛捏辯詞圖謀誤導調查方向等情，
      綜合判斷，足見其具有高度之反社會危險性格。綜上各情
      ，本院認倘未及時培養其正確之「不勞動者不得食」此一
      勤奮任事態度，則縱入獄執行刑罰，監獄亦無非成為其精
      進行竊及滅證技術之訓練所而已。本院綜合上情，為徹底
      戒除其竊盜惡習，自應藉由積極勞動之工作環境，使其培
      養勤奮任事、樂觀進取之態度，以準備重返現實社會，是
      認有矯治其惡習、培育其正確觀念、性格，俾其能於將來
      刑滿重返社會時，不再重蹈覆轍，並獲新生之必要，是就
      被告上述之犯罪行為嚴重性、犯罪手段危險性及將來行為
      期待性綜合觀之，實有必要令其入勞動處所施以強制工作
      。故爰依竊盜犯贓物犯保安處分條例第3 條第1 項、第4
      條、第5 條第1 項前段之規定，宣告被告李萬財於刑之執
      行前，令入勞動場所強制工作三年。
貳、被告張志豪被訴無罪部分：
一、公訴意旨另以：被告張志豪與被告李萬財基於意圖為自己不
    法所有之犯意聯絡，於98年12月27日之不詳時間，共同以不
    詳方式侵入戚慧君位於台北市中山區○○○路○ 段15之1 號
    之2 、3 樓住處，共同竊取上揭郵冊、郵票、洋酒、珠寶、
    金飾、金子、白金與K 金首飾、LV牌包包等物品。因認被告
    張志豪就此部分係與被告李萬財共犯刑法第321 條第1 項第
    2 款之加重竊盜罪等語。
二、按犯罪事實應依證據認定之，無證據不得認定犯罪事實，又
    不能證明被告犯罪者，應諭知無罪之判決，刑事訴訟法第15
    4條、第301條第1 項前段分別定有明文。次按認定犯罪事實
    所憑之證據，雖不以直接證據為限，間接證據亦包括在內，
    然而無論直接證據或間接證據，其為訴訟上之證明，須於通
    常一般之人均不致有所懷疑，而得確信其為真實之程度者，
    始得據為有罪之認定，倘其證明尚未達到此一程度，有合理
    之懷疑存在而無從使事實審法院得有罪之確信時，即應由法
    院為諭知被告無罪之判決，最高法院76年台上字第4986號判
    例意旨可資參照。再按被告或共犯之自白，不得作為有罪判
    決之唯一證據，仍應調查其他必要之證據，以查其是否與事
    實相符，此亦為刑事訴訟法第156條第2項規定明確。
三、檢察官指控被告張志豪涉有上開犯行，無非以被告張志豪於
    警詢中之自白、被害人戚慧君於警詢中之證詞、上揭臺北市
    政府警察局中山分局在戚慧君住宅之現場勘驗報告及所附照
    片、台北市政府警察局鑑驗書1 紙可查（實驗室案件編號：
    000000000C38號）等為證。訊據被告張志豪堅詞否認有此部
    分之竊盜犯行，辯稱：我在警詢中曾就此案自白竊盜，係因
    警方告訴我在該案現場有採集到我的DNA ，但經我事後仔細
    回想，我根本未曾去過該處，更未與被告李萬財在該處行竊
    等語。
四、經查，被害人戚慧君於警詢中僅證述自己遭竊之物品，至遭
    竊過程及竊賊為何人等情，伊全然不知，此已如前述。次就
    檢察官所提現場勘驗報告及所附照片，亦僅顯示警方到場後
    現場凌亂及蒐證情形，而警方固在現場大門右側地上、2 樓
    後方廁所前窗台上及2 樓後方廚房地上分別扣得「手套2 隻
    」、「菸蒂1 個」及「菸蒂1 個」，然經送台北市政府警察
    局鑑驗結果，均無被告張志豪之DNA ，而僅發現被告李萬財
    ，此亦均如前述，是此現場勘驗報告、現場照片及鑑驗書亦
    難認定被告張志豪確有參與此竊案。再觀諸被告張志豪於警
    詢中自白內容為：「（問：警方提示於台北市○○區○○里
    ○○○路3 段15之1 號2 樓竊盜【即本件戚慧君案】，現場
    所採集到菸蒂1 根，DNA 鑑驗書報告中，菸蒂殘留有你DNA
    ，及台北市中山區○○○路512 巷32號5 樓【即上開王炳鎰
    案】竊案現場所採集到礦泉水瓶蓋殘留有你DNA ，你做何說
    明？）我確實有隨李萬財到過上開處所，警方於菸蒂及礦泉
    水瓶蓋所採集到之DNA 確實是我所留下無誤。」等語（99年
    度偵字第22403 號卷第34頁），即便認此自白係出於張志豪
    之任意性，然亦欠缺其他證據資料足資補強，依前揭性刑事
    訴訟法第156 條第2 項規定，自難僅以此自白認定被告張志
    豪之犯罪事實。更何況被告張志豪於本院準備程序中亦稱此
    乃因警方告訴依現場有伊DNA ，伊方承認等語，而今經本院
    遍查卷內根本無此現場殘有被告張志豪DNA 之鑑驗書，復經
    本院詢問此案承辦員警即台北市政府警察局刑警大隊偵八隊
    小隊長董景飛，渠亦稱確無此項DNA 鑑驗書等語，此有本院
    公務電話紀錄在卷可參（本院卷二第31頁），可見此應係承
    辦員警製作被告張志豪之警詢筆錄時，因警方一時誤會而以
    此為基礎訊問被告張志豪，被告張志豪亦不明就裡故亦坦認
    犯罪，有以致之，自難認被告張志豪上開警詢中自白係與事
    實相符。
五、綜上所述，依檢察官所提證據，尚不足認被告張志豪確曾參
    與本件竊盜犯行，本院復查無其他積極證據足資證明被告張
    志豪確有此竊盜犯行，是此部分不能證明被告張志豪犯罪，
    應為其無罪之諭知。
、再依前述，被告李萬財於99年6 月20日深夜竊走郭慶銘之中
    國信託銀行提款卡後，復持之至自動提款機提領郭慶銘存於
    該帳戶之款項共計七萬九千元，此部分行為涉嫌刑法第339
    條之2 以不正方法由自動付款設備取得他人之物罪。另證人
    簡秀如就本案面額為二十八萬元支票1 張之來源及去向此一
    於案情有重要關係之事項，於本院審理中具結後虛偽陳述，
    此部分涉嫌刑法第168 條偽證罪。上揭部分均未據檢察官偵
    查，應由本院依職權告發另由檢察官偵辦。
肆、據上論結，依刑事訴訟法第299 條第1 項前段、第301 條第
    1 項，民國100 年1 月26日修正公布前之刑法第321 條第1
    項第1 款、第2 款、第3 款、第4 款，刑法第2 條第1 項前
    段、第28條、第55條、第47條第1 項、第51條第5 款，竊盜
    犯贓物犯保安處分條例第3 條第1 項、第4 條、第5 條第1
    項前段，判決如主文。
中    華    民    國   100    年    11    月    30    日
                  刑事第十五庭  法  官  紀凱峰
上正本證明與原本無異。
如不服本判決應於收受送達後10日內向本院提出上訴書狀，並應
敘述具體理由；其未敘述上訴理由者，應於上訴期間屆滿後20日
內向本院補提理由書（均須按他造當事人之人數附繕本）「切勿
逕送上級法院」。告訴人或被害人如對於本判決不服者，應具備
理由請求檢察官上訴，其上訴期間之計算係以檢察官收受判決正
本之日期為準。
                                書記官  桑子樑
中    華    民    國   100    年    11    月    30    日
附錄本案論罪科刑法條全文：
中華民國刑法第321條（加重竊盜罪）
犯竊盜罪而有下列情形之一者，處 6 月以上、5 年以下有期徒
刑，得併科新臺幣 10 萬元以下罰金：
一、侵入住宅或有人居住之建築物、船艦或隱匿其內而犯之者。
二、毀越門扇、牆垣或其他安全設備而犯之者。
三、攜帶兇器而犯之者。
四、結夥三人以上而犯之者。
五、乘火災、水災或其他災害之際而犯之者。
六、在車站、埠頭、航空站或其他供水、陸、空公眾運輸之舟、
    車、航空機內而犯之者。
前項之未遂犯罰之。